最高法院刑事判決                              八十七年度台上字第四四○七號
    上  訴  人  甲○○
    選任辯護人  黃丁風律師
右上訴人因走私案件，不服台灣高等法院中華民國八十七年三月三十日第二審判決（
八十六年度上訴字第三○三八號，起訴案號：台灣台北地方法院檢察署八十四年度偵
字第八○五二、一一四○四號），提起上訴，本院判決如左：
    主  文
上訴駁回。
    理  由
按刑事訴訟法第三百七十七條規定：上訴於第三審法院，非以判決違背法令為理由，
不得為之。是提起第三審上訴，應以原判決違背法令為理由，係屬法定要件，且必須
依據卷內資料為具體之指摘，並足據以辨認原判決已具備違背法令之形式，始屬相當
。本件原判決維持第一審論處上訴人甲○○共同私運管制物品進口逾公告數額 (累犯
) 罪刑之判決，駁回上訴人在第二審之上訴。係依憑同案被告蔡建仁、楊杰、楊金益
、蔡建智分別於法務部調查局台北市調查處及第一審偵審中供述甚明，互核相符，並
有扣案之鹽酸麻黃素二十包 (共重五百十四公斤) 可證。該扣案物品經送驗結果，確
係鹽酸麻黃素無誤，有法務部調查局第00000000號檢驗通知書及內政部警政
署刑事警察局鑑驗通知書可稽。而未經核准擅自輸入之「麻黃素」，屬藥事法第二十
二條第二款所稱之禁藥，亦有行政院衛生署民國八十三年十二月三十日衛署藥字第八
三○七八一六七號、八十五年十一月二十五日衛署字第八五○六四四四八號函可參。
上開麻黃素查獲時之完稅價格為每公斤新台幣（下同）一千六百七十三元，合計為八
十五萬九千九百二十二元（原判決及第一審判決均誤為八十五萬九千九百零二元），
已超過公告數額，有財政部關稅總局驗估處八十四年十月二十六日總驗二字第一七三
六號函、財政部基隆關稅局八十四年十月二十七日基普緝驗字第○八五六三號函足憑
。又同案被告蔡建仁、蔡建義、蔡建智、楊杰、鄭正乾、楊金益、倪天財、方政鋒等
人，均經判決有罪在案，亦有歷審刑事判決在卷可查。綜上事證，而為論斷，已敘述
其所憑之證據及認定之理由。而以上訴人辯稱：未參與本件走私犯行，不知在其住宅
地下室查獲之鹽酸麻黃素係何人擺放，同案被告蔡建仁、蔡建義、蔡建智等人，均曾
被刑求逼供，且蔡建仁與其有分產糾紛，所言不實等語，認係卸責之詞，不足採信，
詳敘理由予以指駁。從形式上觀察，原判決並無違背法令之情形存在。按取捨證據及
認定事實，乃事實審法院職權之行使，其對證據證明力所為之判斷，苟係基於吾人日
常生活之經驗，而未違背客觀上應認為確實之定則，又已敘述其何以為此一判斷之理
由者，即不能任意指為違法。上訴意旨略以：蔡建仁是本案唯一主謀，原判決以其供
述為認定上訴人犯罪之證據，復未說明上訴人曾赴大陸採購鹽酸麻黃素之依據，均於
法有違。又同案被告蔡建義等人在原審應訊時，並未提及上訴人參與本件犯行，楊金
益在調查處之供述及蔡建仁在通訊監察紀錄中之談話內容，均對上訴人有利，原判決
未說明不予採納之理由，亦有未合等語。惟同案被告蔡建仁在第一審應訊時，即陳明
貨是甲○○在大陸連絡洽購等情詳確 (見八十五年訴緝字第二六五號卷第三一頁），
原審就其如何綜合上開證據資料，判斷上訴人有前揭犯行之心證理由，業已援引卷證
闡述明晰，核與證據法則並無違背。而蔡建義等人未提及上訴人參與本件犯行，楊金
益在調查處之供述及蔡建仁在通訊監察紀錄中之談話內容，對原判決之論斷基礎並無
影響，原判決未予敘述，自無違法可言。上訴意旨，置原判決所為明白論斷於不顧，
專執己見，對原審採證認事之職權行使，任意指為違法，難認係適法之第三審上訴理
由。其上訴違背法律上之程式，應予駁回。
據上論結，應依刑事訴訟法第三百九十五條前段，判決如主文。
中      華      民      國    八十七    年     十二     月    二十四    日
                              最高法院刑事第五庭
                                  審判長法官  黃  劍  青
                                        法官  劉  敬  一
                                        法官  林  增  福
                                        法官  邵  燕  玲
                                        法官  張  清  埤
      右正本證明與原本無異
                                              書  記  官
中      華      民      國    八十七    年     十二     月     三十     日
